臺灣嘉義地方法院刑事判決              100年度訴字第820號
公  訴  人  臺灣嘉義地方法院檢察署檢察官
被      告  何明照
上列被告因違反毒品危害防制條例案件，經檢察官提起公訴（一
百年度毒偵字第一七二○號），被告就被訴事實為有罪之陳述，
本院裁定依簡式審判程序審理，判決如下：
    主  文
何明照施用第一級毒品，累犯，處有期徒刑柒月。
    事  實
一、何明照前因施用毒品案件，經本院以96年度毒聲字第37號裁
    定令入勒戒處所觀察、勒戒後，認無繼續施用毒品傾向，於
    民國96年3 月30日執行完畢釋放，復經臺灣嘉義地方法院檢
    察署檢察官以96年度毒偵字第237 號為不起訴處分確定。復
    於98年間因施用毒品、公共危險等案件，經本院分別以98年
    度易字第592號、98年度嘉交簡字第1053號各判處有期徒刑4
    月、6月，並經裁定為應執行有期徒刑8月；又於99年間因施
    用毒品案件，經本院以99年度嘉簡字第648 號、99年度訴字
    第497 號各判處有期徒刑4月、8月，並經裁定為應執行有期
    徒刑10月確定，上開罪刑接續執行，於100年9月17日縮刑期
    滿執行完畢。詎猶不知悔改，復基於施用第一級毒品海洛因
    之犯意，於100年10月16日12 時許，在嘉義縣民雄鄉附近之
    不詳租屋處，以將第一級毒品海洛因摻入香菸後，點燃吸食
    其揮發氣體之方式，施用海洛因1 次。嗣於同日14時15分許
    ，在嘉義市東區吳鳳南路之軍輝橋前，因何明照騎駛車牌號
    碼000-000 號重型機車之後車燈破損，經警攔檢並查看該車
    是否為贓車之際，因警發現何明照為毒品列管人口，即當場
    詢問其有無施用毒品，何明照則在有偵查犯罪職權之公務員
    尚無確切根據得為合理之可疑而發覺其上開犯行前，即主動
    向司法警察供述其上開施用海洛因之犯行而自首；嗣於同日
    14  時30分許，為警經其同意採尿送驗結果，亦呈現海洛因
    之人體代謝物嗎啡陽性反應。
二、案經嘉義市政府警察局第二分局報告臺灣嘉義地方法院檢察
    署檢察官偵查起訴。
    理  由
一、本件被告所涉犯者為毒品危害防制條例第10條第1 項法定刑
    為「6月以上5年以下有期徒刑」之施用第一級毒品罪，非死
    刑、無期徒刑、最輕本刑為3 年以上有期徒刑之罪或高等法
    院管轄第一審案件。本院行準備程序中，被告就被訴事實為
    有罪之陳述，經告知簡式審判程序之旨，並聽取檢察官及被
    告之意見後，本院爰依刑事訴訟法第273條之 1第1項裁定由
    受命法官獨任進行簡式審判程序。是本件簡式審判程序之證
    據調查依刑事訴訟法第273條之2規定不受同法第159條第1項
    、第161條之2、第161條之3、第163條之1及第164條至第170
    條規定之限制，合先敘明。
二、上揭犯罪事實，業據被告何明照於警詢、偵查及本院準備、
    審判程序時均自白不諱，而其前揭為警採尿送驗結果，係呈
    海洛因之人體代謝物嗎啡陽性反應，有台灣檢驗科技股份有
    限公司100年11月2日所出具之濫用藥物檢驗報告，及嘉義市
    正府第二分局採尿同意書、查獲毒品案件採集尿液送驗姓名
    對照表在卷可稽，足資佐認被告之自白確屬實情。
三、按觀察、勒戒或強制戒治執行完畢釋放後，5 年內再犯毒品
    危害防制條例第10條施用第一、二級毒品之罪者，檢察官應
    依法追訴，毒品危害防制條例第23條第2 項定有明文。被告
    曾因施用毒品案件，經本院裁定令入勒戒處所觀察、勒戒，
    於民國96年3 月30日因無繼續施用毒品傾向而執行完畢釋放
    出所，復經臺灣嘉義地方法院檢察署檢察官以96年度毒偵字
    第237 號為不起訴處分確定等情，有臺灣高等法院被告前案
    紀錄表附卷可按。被告於上開觀察、勒戒釋放出所後，5 年
    內再犯本案施用第一級毒品罪，自應依法追訴及處罰。從而
    ，本案事證明確，被告犯行堪予認定，應依法論科。
四、核被告所為，係犯毒品危害防制條例第10條第1 項之施用第
    一級毒品罪。其因施用而持有第一級毒品海洛因之低度行為
    ，為施用之高度行為所吸收，不另論罪。又被告曾受如事實
    欄所載之有期徒刑執行完畢紀錄，有臺灣高等法院被告前案
    紀錄表存卷可徵，其於5 年內故意再犯本件有期徒刑以上之
    罪，為累犯，應依法加重其刑。又被告本案係於100年10月1
    6日14時15分許，騎駛車牌號碼000-000號重型機車行經嘉義
    市東區吳鳳南路之軍輝橋時，因該後車燈破損，經警認其行
    跡可疑遂攔檢並欲查看該車是否為贓車，而於盤查被告身分
    之際，發現其係毒品列管人口，經詢問後，被告則在員警尚
    無確切根據得為合理之可疑而發覺其上揭犯行前，即主動坦
    承有於前開時、地施用第一級毒品海洛因，並自願接受採尿
    送驗等情，除有卷附之被告警詢筆錄可佐外，業經被告於本
    院準備及審理時供述明確（見本院卷第25、33頁），堪認被
    告係在有偵查犯罪職權之公務員發覺其上揭犯行前，即先主
    動向司法警察自首，爰依法予以減輕其刑，並先加後減之。
    本院審酌被告前已因施用毒品案件，迭經執行觀察、勒戒及
    有期徒刑之處遇措施後，猶未能深切體認毒品危害己身之鉅
    ，謀求脫離毒害之道，反而於出監所後伺機再犯，自有使其
    再度接受相當時期監禁處遇以教化性情之必要；惟其就本案
    始終坦承犯行，犯後態度尚佳，且施用毒品固戕害個人健康
    ，然未侵害他人權益，犯罪手段平和，兼衡其於本院審判程
    序自述：因患糖尿病之故，雙腳有更換人工關節，目前並無
    工作，無收入，係靠女友維持其生活，另未有親屬待其扶養
    等語，及其智識程度為國小肄業等一切情狀，量處如主文所
    示之刑。
據上論斷，應依刑事訴訟法第273條之1第1項、第299條第1 項前
段，毒品危害防制條例第10條第1 項，刑法第11條前段、第47條
第1項、第62條前段，判決如主文。
本案經檢察官楊騏嘉到庭執行職務。
中    華    民    國   100    年    12    月    26    日
                  刑事第一庭    法  官  李東益
以上正本證明與原本無異。
如不服本判決應於收受判決後10日內向本院提出上訴書狀，並應
敘述具體理由；其未敘述上訴理由者，應於上訴期間屆滿後20日
內向本院補提理由書（均須按他造當事人之人數附繕本）「切勿
逕送上級法院」。
中    華    民    國   100    年    12    月    26     日
                                書記官  吳念儒
附錄論罪科刑法條：
毒品危害防制條例第10條第1項
施用第一級毒品者，處6月以上5年以下有期徒刑。